臺灣高等法院臺南分院刑事裁定
110年度聲字第426號
聲  請  人
即  被  告  林飛凡
指定辯護人  本院公設辯護人簡松柏
上列聲請人因強盜等案件（本院110年度上訴字第423號），聲請
具保停止羈押，本院裁定如下：
    主  文
聲請駁回。
    理  由
一、聲請意旨略以：於原審法院時曾准予聲請人即被告（下稱被
    告）以新臺幣（下同）5萬元交保，因被告家中經濟困難，
    而一時無法交保。請求本件能准予交保，讓被告在執行前回
    家，與均年過65歲之父、母親團聚等語。
二、按被告經法官訊問後，認為犯罪嫌疑重大，所犯為死刑、無
    期徒刑或最輕本刑為五年以上有期徒刑之罪，有相當理由認
    為有逃亡、湮滅證據或勾串共犯或證人之虞，非予羈押，顯
    難進行追訴、審判或執行者，得羈押之；刑事訴訟法第101
    條第1項第3款定有明文。前開條文第3款所稱有「相當理由
    」之規定，並不必達到如同條第1項第1款、第2款所規定之
    須有「客觀事實」足認為有逃亡、勾串共犯或證人之虞之程
    度。而重罪常伴有逃亡、勾串共犯或證人之高度可能，係脫
    免刑責、不甘受罰之基本人性，倘一般正常之人，依其合理
    判斷，可認為該犯重罪嫌疑重大之人具有逃亡、勾串共犯或
    證人之相當或然率存在，即已該當有「相當理由」之認定標
    準，不以達到充分可信或確定程度為必要。再者，羈押被告
    之目的，在於確保訴訟程序之進行、確保證據之存在、真實
    及確保刑罰之執行，而被告有無羈押之必要，屬事實認定之
    問題，法院有依法認定裁量之職權，自得就具體個案情節予
    以斟酌決定，如就客觀情事觀察，法院許可羈押之裁定在目
    的與手段間之衡量並無明顯違反比例原則情形，即無違法或
    不當可言。
三、經查：
  ㈠被告因強盜等案件，經本院訊問後，認被告涉犯槍砲彈藥刀
    械管制條例第8條第4項未經許可持有可發射子彈具殺傷力槍
    枝罪（修正前）、刑法第330條第1項、第321條第1項第3款
    、第4款之結夥三人以上攜帶兇器強盜罪，犯罪嫌疑重大，
    並經原審判處有期徒刑七年八月，且前有遭通緝之紀錄，有
    事實足認有逃亡之虞，非予羈押，顯難進行審判、執行，而
    有羈押之必要，乃於民國110年4月6日裁定執行羈押在案。
  ㈡被告涉犯之刑法第330條第1項、第321條第1項第3款、第4款
    之結夥三人以上攜帶兇器強盜罪，其最低法定本刑為七年以
    上有期徒刑，而重罪常伴隨有逃亡之高度可能，係趨吉避凶
    、脫免刑責、不甘受罰之基本人性，依常理判斷，堪認被告
    具有逃亡之可能性仍高，並無法排除有此機率存在，且此可
    能性並不以達到充分可信或確定之程度為必要，佐以被告前
    有遭通緝之紀錄，故有相當理由足認被告有逃亡之虞。又權
    衡被告被訴犯罪事實對社會的危害性、國家刑罰權遂行的公
    益考量與被告人身自由私益兩相利益衡量，為確保訴訟程序
    ，包括裁判後執行程序遂行，對被告羈押處分核屬適當、必
    要。
　㈢原審雖曾於110年3月2日裁定被告於繳納保證金5萬元後，准
    予停止羈押，並該裁定於110年3月3日送達於被告，有裁定
    書及送達證書各1份（原審卷三第103-106、109頁）可按。
    然被告既於原審時未能提出該保證金，且本件上訴移審時，
    已經本院於110年4月6日將被告裁定羈押，是前開准予交保
    裁定之效力，對於本院並無任何拘束力可言。又本院係依相
    關證據、本案進行程度及斟酌一切情狀，加以審認被告有無
    羈押之原因及必要。從而，被告主張：原審曾准予被告以5
    萬元交保，請准予交保云云，核無足採。
  ㈣至被告主張請求讓其交保回家與父母團聚云云，惟此等事由
    核與被告是否具備羈押事由與羈押必要性之法律判斷無涉，
    尚無從據為准予被告具保停止羈押之正當事由。又本件亦無
    符合刑事訴訟法第114條各款所定聲請具保停止羈押不得駁
    回之情形。
四、綜上所述，被告聲請具保停止羈押，自難准許，應予駁回。
五、據上論斷，依刑事訴訟法第220條，裁定如主文。
中　　華　　民　　國　　110 　年　　5 　　月　　11　　日
                  刑事第三庭    審判長法　官  陳連發
                                      法　官  何秀燕
                                      法　官  洪榮家
以上正本證明與原本無異。
如不服本裁定，應於收受本裁定後五日內向本院提出抗告狀。
　　　　　　　　　　　　　　　　　　　書記官  謝麗首
中　　華　　民　　國　　110 　年　　5 　　月　　11　　日